臺灣臺南地方法院新市簡易庭民事小額判決
                                     111年度新小字第16號
原      告  新光產物保險股份有限公司

法定代理人  吳昕紘  
訴訟代理人  郭逸斌  
被      告  李桂華  



上列當事人間請求損害賠償(交通)事件，經本院於民國111年1月
4日言詞辯論終結，判決如下：
    主      文
被告應給付原告新臺幣14,478元，及自民國110年12月4日起至清
償日止，按週年利率百分之5計算之利息。
原告其餘之訴駁回。
訴訟費用新臺幣1,000元，由被告負擔新臺幣700元，餘由原告負
擔。
本判決原告勝訴部分得假執行。
    事實及理由
一、原告起訴主張：
  ㈠原告承保訴外人王秀菊所有車牌號碼000-0000號自用小客車
    （下稱系爭車輛）之車體損失險，訴外人李金星於民國108
    年12月1日12時32分許，駕駛系爭車輛行經臺南市永康區中
    正南路、中華路口處，遭被告騎乘之車牌號碼000-000號機
    車因綠燈起步左偏而擦撞在其左方之系爭車輛，致系爭車輛
    車體受損。又被告上開侵權行為與系爭車輛受損間有因果關
    係，被告自應負損害賠償責任。原告已依保險契約賠付被保
    險人車輛修復費用新臺幣（下同）20,683元（費用逕付南都
    汽車股份有限公司），依保險法第53條之規定取得代位求償
    權，爰依侵權行為及保險代位之法律關係提起本件訴訟。
  ㈡並聲明：被告應給付原告20,683元，及自起訴狀繕本送達翌
    日起至清償日止，按週年利率5％計算之利息。
二、被告則辯以：
  ㈠當時伊打方向燈要左轉，對方的車子要直行，對方的車子左
    邊碰到伊機車右後方，伊就倒下去了，伊的手斷了。伊當時
    不知道那個地方要兩段式左轉，伊認為雙方都有過失，對方
    是直行車，沒有保持安全距離。對方的車子維修費發票時間
    與系爭車禍發生時間相差10個月，且維修費都是車子右邊而
    不是左邊等語。
  ㈡並聲明：原告之訴駁回
三、本院得心證之理由：
  ㈠本件原告主張被告於上開時、地，騎乘機車與原告承保之系
    爭車輛發生碰撞，致系爭車輛受損，原告已賠付被保險人系
    爭車輛維修費用等情，業據其提出車險保單查詢列印、系爭
    車輛行車執照、訴外人李金星之駕駛執照、臺南市政府警察
    局永康分局道路交通事故當事人登記聯單、道路交通事故初
    步分析研判表、現場圖、估價單、電子發票證明聯、賠款明
    細等資料影本為證（本院卷第19-35頁），核與所述情節大
    致相符，並經本院依職權調取系爭交通事故案卷在卷可稽（
    本院卷第45-69頁），且被告對於其與系爭車輛在上揭時、
    地發生碰撞等情並不爭執，此部分事實應堪認定。
  ㈡按因故意或過失，不法侵害他人之權利者，負損害賠償責任
    ；汽車、機車或其他非依軌道行駛之動力車輛，在使用中加
    損害於他人者，駕駛人應賠償因此所生之損害。但於防止損
    害之發生，已盡相當之注意者，不在此限，民法第184條第1
    項前段、第191條之2分別定有明文。又機車行駛至交岔路口
    ，其轉彎，應依標誌或標線之規定行駛；無標誌或標線者，
    應依第102條及下列規定行駛：一、內側車道設有禁行機車
    標誌或標線者，應依兩段方式進行左轉，不得由內側或其他
    車道左轉。二、在三快車道以上單行道道路，行駛於右側車
    道或慢車道者，應以兩段方式進行左轉彎；行駛於左側車道
    或慢車道者，應以兩段方式進行右轉彎，道路交通安全規則
    第99條第2項亦定有明文。另汽車行駛時，駕駛人應注意車
    前狀況及兩車並行之間隔，並隨時採取必要之安全措施，同
    規則第94條第3項前段有明文規定。經查：
  ⒈被告騎乘機車在上開交岔路口未依規定以兩段方式進行左轉
    ，貿然起步左偏，其機車車頭與後方李金星所駕駛，沿中正
    南路機慢車優先道綠燈起步直行之系爭車輛右側車身發生碰
    撞，致系爭車輛右側車身受損；而系爭車輛駕駛李金星於上
    開事故地點起步直行，亦疏未注意車前狀況，而與其右前方
    欲違規左轉之被告機車發生碰撞，此有道路交通事故現場圖
    、道路交通事故調查報告表㈡、現場照片在卷可稽（本院卷
    第45、49、67-69頁），是被告與李金星對系爭車禍之發生
    均有過失。
  ⒉至被告辯稱系爭車輛受損部位為車輛左側云云，惟系爭車輛
    受損部位為右側車身，已如前述，且參以估價單上所載之維
    修項目，核與系爭車輛因系爭車禍受損之右側車身部位相符
    ，難認有何不合理之處，被告上開抗辯，顯不可採。是被告
    之過失行為與系爭車輛受有損害之結果具相當因果關係甚明
    。準此，被告應負侵權行為損害賠償責任，堪以認定。
  ㈢又不法毀損他人之物者，被害人得請求賠償其物因毀損所減
    少之價額；負損害賠償責任者，除法律另有規定或契約另有
    訂定外，應回復他方損害發生前之原狀；債權人得請求支付
    回復原狀所必要之費用，以代回復原狀，民法第196條、第2
    13條第1項、第3項分別定有明文。另依民法第196條請求賠
    償物被毀損所減少之價額，得以修復費用為估定之標準，但
    以必要者為限。例如：修理材料以新品換舊品，應予折舊（
    最高法院77年5月17日第9次民事庭會議決議參照）。經查：
    原告主張系爭車輛修復費用共計20,683元，經核其中含工資
    部分9,318元、烤漆部分11,365元，有估價單及電子發票證
    明聯影本在卷可憑。而依上開估價單所載項目可知，原告支
    出之修復費用全數為工資及烤漆，並無零件之更換，依前揭
    說明，自無須折舊。是本件原告得請求之修復費用即為20,6
    83元。
  ㈣再按損害之發生或擴大，被害人與有過失者，法院得減輕賠
    償金額或免除之。前二項之規定，於被害人之代理人或使用
    人與有過失者，準用之，民法第217條第1項、第3項定有明
    文。查系爭車禍發生之原因，為被告騎乘機車行經事故路口
    左轉時，未依規定以兩段方式左轉，就系爭車禍之發生固有
    過失；然李金星駕駛系爭車輛行經上開事故路口，亦疏未注
    意車前狀況，就系爭車禍之發生亦有可歸責之處。本院審酌
    雙方過失程度，認被告與李金星各負擔70％、30％肇事責任為
    適當。從而，依過失相抵之法則，原告得請求被告賠償之金
    額為14,478元【計算式：20,683×70％＝14,478（小數點以下
    四捨五入）】。
四、綜上，原告依侵權行為及保險代位等法律關係，請求被告給
    付14,478元，及自起訴狀繕本送達翌日即110年12月4日起至
    清償日止，按週年利率5％計算之利息，為有理由，應予准許
    。逾此範圍，為無理由，應予駁回。
五、本件事證已臻明確，兩造其餘主張、陳述及所提之證據暨攻
    擊防禦方法，核與判決結果不生影響，爰不逐一論述，併此
    敘明。
六、按小額訴訟，法院為訴訟費用之裁判時，應確定其費用額；
    又各當事人一部勝訴、一部敗訴者，其訴訟費用，由法院酌
    量情形，命兩造以比例分擔或命一造負擔，或命兩造各自負
    擔其支出之訴訟費用，民事訴訟法第436條之19第1項、第79
    條分別定有明文。本件訴訟費用計1,000元（即第一審裁判
    費），本院審酌兩造勝、敗訴之比例等情，認應由被告負擔
    700元，餘由原告負擔，應較合理。
七、又本件核屬民事訴訟法第436條之8第1項之小額訴訟事件，
    本院為被告部分敗訴之判決，爰依同法第436條之20規定，
    就原告勝訴部分，依職權宣告假執行。
八、據上論結，本件原告之訴為一部有理由，一部無理由。爰依
    民事訴訟法第436條之23、第436條第2項、第79條、第436條
    之19第1項、第436條之20，判決如主文。
中　　華　　民　　國　　111 　年　　1 　　月　　24　　日
                    新市簡易庭  法  官　曾仁勇
以上正本證明與原本無異。
如不服本判決，應於送達後20日內，向本院提出上訴狀並表明上
訴理由，如於本判決宣示後送達前提起上訴者，應於判決送達後
20日內補提上訴理由書（須附繕本）。
對於小額程序之第一審判決之上訴，非以其違背法令之理由，不
得為之。且上訴狀內應記載表明（一）原判決所違背之法令及其
具體內容。（二）依訴訟資料可認為原判決有違背法令之具體事
實者。
如委任律師提起上訴者，應一併繳納上訴審裁判費。 
中　　華　　民　　國　　111 　年　　1 　　月　　24　　日
                                書記官  吳佩芬